# 请问资本公积与其他综合收益中两项对可供出售公允价值变动是否有勾稽关系

提问人：nkcfa 时间：2012-09-15 18:12:07
即资本公积中有“可供出售金融资产公允价值变动”； 其他综合收益中也有“可供出售金融资产公允价值变动产生的利得金额”等，这两项有关联么？
如果一家公司不公布资本公积中的对应项目，能否通过其他综合收益算出这项，谢谢！

回答人：chenyiwei
两者当然存在联系。资本公积中的项目是此类项目的期末余额；而利润表的其他综合收益中的此类项目是本期发生额。

提问人：nkcfa 时间：2012-09-16 09:15:00
谢谢，那是否可以这样理解，即期初的资本公积“可供出售金融资产公允价值变动”与期末这一项之差，就是其他综合收益中的发生额？

回答人：chenyiwei
如果不考虑合并报表中子公司的其他综合收益有部分应归属于少数股东的影响，一般可以这样理解。